【裁判字號】    97,訴,204
【裁判日期】    970327
【裁判案由】    違反毒品危害防制條例
【裁判全文】
臺灣臺南地方法院刑事判決               97年度訴字第204號
公  訴  人  臺灣臺南地方法院檢察署檢察官
被      告  甲○○
                    另案於臺灣臺南分監執行中
上列被告因違反毒品危害防制條例案件，經檢察官提起公訴（97
年撤緩毒偵字第2號、第3號），被告於本院準備程序進行中，就
被訴事實為有罪之陳述，經本院合議庭裁定由受命法官獨任進行
簡式審判程序，判決如下：
    主  文
甲○○施用第一級毒品，累犯，處有期徒刑拾月。又施用第一級
毒品海洛因，累犯，處有期徒刑拾月，扣案之海洛因壹包（淨重
零點壹參公克，包裝重零點貳捌公克）沒收銷燬之。應執行有期
徒刑壹年伍月，扣案海洛因壹包（淨重零點壹參公克，包裝重零
點貳捌公克）沒收銷燬之。
    事實及理由
壹、程序事項
  一、查被告甲○○所犯非死刑、無期徒刑、最輕本刑為3年以
      上有期徒刑以外之罪，其於準備程序中就被訴事實為有罪
      之陳述，經法官告知簡式審判程序之旨，並聽取公訴人及
      被告之意見後，業經本院合議庭依上開修正公布施行之刑
      事訴訟法規定裁定由受命法官獨任進行簡式審判程序，合
      先敘明。
  二、次按適用簡式審判程序之有罪判決書之製作，準用第454
      條之規定，刑事訴訟法第310條之2定有明文。本件經合議
      庭裁定由受命法官獨任進行簡式審判程序，爰依照前開法
      律規定，準用刑事訴訟法第454條為判決書之製作，先予
      敘明。
貳、實體事項
  一、本件犯罪事實、證據及應適用之法條除引用檢察官起訴書
      之記載（如附件）外，並分別補充記載如下：
  （一）事實部分：第8行及第10行部分：均將第一級毒品海洛
        因捲入香菸內之方式施用。附表編號2至編號4時間、地
        點部分，分別在採尿約前4天在住處房間內。
  （二）證據部分：
    １、被告於本院準備程序訊問及審理之自白（見本院97年3
        月13日準備程序筆錄及同日審判筆錄參照）。並有臺南
        市警察局第一分局扣押筆錄、扣押物品目錄表、涉嫌毒
        品危害防制條例案毒品初步檢驗報告單及檢驗相片1幀
        等資料均附卷可憑。
    ２、被告前於92年間因施用毒品違反毒品危害防制條例案件
        ，經臺灣基隆地方法院以92年度毒聲字第107號裁定令
        入勒戒處所觀察勒戒後，因認無繼續施用毒品傾向，由
        臺灣基隆地方法院檢察署檢察官以92毒偵字第110號為
        不起訴處分。復於93年間又因施用毒品違反前開條例，
        經本院於93年2月14日以93年訴字第857號判處有期徒刑
        1年5月確定，於95年3月9日縮短刑期假釋出監，於95年
        5月17日假釋期滿，假釋未經撤銷等情，有臺灣高等法
        院被告前案紀錄表1份在卷可憑，則被告於前開觀察勒
        戒及徒刑執行完畢釋放後，5年內再犯本案毒品危害防
        制條例第10條之罪，本案事證明確，被告犯行洵堪認定
        。
  二、查海洛因依其成癮性、濫用性及對社會危害性之程度，已
      為毒品危害防制條例第2條第2項第1款列為第一級毒品。
      核被告甲○○所為，均係犯毒品危害防制條例第10條第1
      項施用第一級毒品罪。其施用時非法持有第一級毒品海洛
      因之低度行為，為其施用之高度行為所吸收，不另論罪。
      又被告於95年11月13日為警查獲施用毒品犯行，據被告陳
      稱：因找不到比較好的工作，心情不好，才會施用毒品等
      語（見95年11月13日警詢筆錄），足認被告所犯前開各施
      用毒品海洛因犯行間，顯係出於各別犯意，行為亦異，應
      分論併罰。再被告有起訴書犯罪事實欄所載前科經判決及
      執行完畢情形，有臺灣高等法院被告前案紀錄表在卷可佐
      ，其於前案有期徒刑執行完畢後，5年內故意再犯有期徒
      刑以上之本罪，均為累犯，均應依法加重其刑。爰審酌被
      告前因施用毒品經送觀察、勒戒之治療程序，甚至經判處
      徒刑入監執行完畢後，猶未認清毒品戕害身心之惡，不思
      戒絕革除惡習，仍為本案犯行，顯然其意志力甚為薄弱，
      迄未能戒除毒癮，惟兼衡被告施用毒品犯行，在性質上乃
      屬對自我身心健康之自戕行為，及犯後坦承犯行之態度等
      一切情狀，分別量處如主文所示之刑，並定其應執行刑。
  三、扣案白色粉末1包（含袋重0.3公克），經送檢驗，確呈有
      第一級第6項毒品海洛因成分，淨重0.13公克，包裝重0.
      28公克一節，有臺南市警察局第一分局查獲被告涉嫌毒品
      危害防制條例案之毒品初步檢驗報告單及法務部調查局於
      95 年12月15日以調科壹字第09523047220號函出具之鑑定
      書各1紙、相片1幀等資料在卷可憑，是所扣案之物品為毒
      品海洛因，故不問是否屬於犯人所有，應依毒品危害防制
      條例第18條第1項前段之規定，沒收銷燬之。
據上論斷，應依刑事訴訟法第310條之2、第454條、第273條之1
第1項、第299條第1項前段，毒品危害防制條例第10條第1項、第
18條第1項前段，刑法第11條前段、第51條第5款、第47條第1項
，判決如主文。
本案經檢察官乙○○到庭執行職務。
中    華    民    國    97    年    3     月    27    日
                  刑事第十二庭  法  官  程克琳
以上正本證明與原本無異。
如不服本判決應於收受本判決後10日內向本院提出上訴書狀，並
應敘述具體理由。如未敘述上訴理由者，應於上訴期間屆滿後20
日內向本院補提理由書狀（均須按他造當事人之人數附繕本）「
切勿逕送上級法院」。
                                書記官  曾美滋
中    華    民    國    97    年    3     月    27    日


司法院資訊處製作；財團法人民間司法改革基金會備份。
